臺灣高等法院高雄分院刑事判決
111年度上訴字第55號
上  訴  人  
即  被  告  吳勝宇


選任辯護人  孫嘉佑律師(法扶律師)
上  訴  人  
即  被  告  陳炎廷


上列上訴人因傷害等案件，不服臺灣屏東地方法院109年度訴字
第833號，中華民國110年11月18日第一審判決（起訴案號：臺灣
屏東地方檢察署109年度調偵字第282號），提起上訴，本院判決
如下：
    主  文
上訴駁回。
甲○○、丙○○均緩刑貳年。
    事  實
一、甲○○（原名吳豪偉）、丙○○、楊凱翔及楊俊偉等4 人於民國
    108 年9 月13日14時30分許，原相約前往甲○○位在屏東縣高
    樹鄉某處之農田，途中行經屏東縣○○鄉○○村○○路000 之0 號
    ，適遇與甲○○有債務糾紛之乙○○在該處工作，遂下車與乙○○
    理論，雙方一言不合，甲○○即與丙○○、楊凱翔及楊俊偉等4 
    人共同基於傷害之犯意聯絡，由甲○○、丙○○分別持木棍，楊
    凱翔以徒手毆，楊俊偉則以手勒並架住乙○○之方式，共同毆
    打乙○○，致乙○○受有右大腿瘀青、右小腿撕裂傷、左手掌瘀
    青和擦傷、右大腿瘀青、左膝擦傷、左小腿撕裂傷、下巴挫
    傷等傷害。甲○○復另行起意，基於毀損他人物品之犯意，持
    上開木棍砸破乙○○所有、停放在上開地點車號000-0000號自
    用小客車之右前、右後車窗玻璃2 面（起訴書漏載玻璃2 面
    ），致該等車窗玻璃損壞，足生損害於乙○○。
二、案經乙○○訴請屏東縣政府警察局里港分局報告臺灣屏東地
    方檢察署檢察官偵查起訴。 
    理  由
一、證據能力：
    按被告以外之人於審判外之言詞或書面陳述，屬傳聞證據，
    原則上不得作為證據；惟按被告以外之人於審判外之陳述，
    雖不符刑事訴訟法第159條之1至第159條之4之規定，而經當
    事人於審判程序同意作為證據，法院審酌該言詞陳述或書面
    陳述作成時之情況，認為適當者，亦得為證據，刑事訴訟法
    第159條第1項、第159條之5第1項分別定有明文。查本判決
    所引用屬於傳聞證據之部分，均已依法踐行調查證據程序，
    且檢察官，被告甲○○及辯護人、被告丙○○於本院審理時，均
    明示同意有證據能力（見本院卷第76至78頁），本院審酌該
    等證據作成時情況，並無違法取證之瑕疵，且無顯不可信之
    情形，以之作為證據應屬適當，自均有證據能力。
二、訊據上訴人即被告甲○○、丙○○（下稱被告）坦承上述犯行，
    並經告訴人乙○○指證明確（警卷第32-34 、38-40 頁，偵卷
    第77-79 頁，本院卷第90-102頁），且告訴人確因此受有「
    右大腿瘀青、右小腿撕裂傷、左手掌瘀青和擦傷、右大腿瘀
    青、左膝擦傷、左小腿撕裂傷、下巴挫傷」等傷害，有大新
    醫院診斷證明書可佐（警卷第99頁），而告訴人所有之車號
    000-0000號自用小客車右前、右後車窗玻璃遭砸破乙情，並
    有員警蒐證照片8 張在卷可查（警卷第77-83 頁）。足認被
    告甲○○、丙○○之自白與事實相符，堪予採信。被告甲○○丙○○
    傷害及被告甲○○毀損他人物品犯行，事證明確，應依法論科
    。
三、論罪：
（一）核被告甲○○所為，係犯刑法第277 條第1 項之傷害罪及同
      法第354 條之毀損他人物品罪；被告丙○○所為，係犯刑法
      第277 條第1 項之傷害罪。
（二）被告甲○○、丙○○，與楊凱翔、楊俊偉間就本件傷害犯行部
      分有犯意聯絡及行為分擔，應論以共同正犯。
（三）被告甲○○係與被告丙○○等3 人共同傷害告訴人後，又另行
      起意而損壞告訴人自用小客車之車窗玻璃2 面，被告甲○○
      上開2 罪間，犯意各別、行為互殊，應予分論併罰。
四、上訴之論斷：　　　
　　原審認被告罪證明確，因而適用相關法律規定，以行為人之
    責任為基礎，審酌被告甲○○僅因與告訴人間之債務糾紛，竟
    與友人即被告丙○○、楊凱翔、楊俊偉等人以棍棒或徒手之方
    式，共同毆打告訴人，致告訴人因而受有上述傷害，被告甲○○復另砸毀告訴人自用小客車之前後車窗玻璃，行徑囂張大
    膽，明顯缺乏法治觀念；又被告甲○○雖、丙○○之犯後態度，
    和解狀態；並衡酌被告2人均無前科之素行，及被告甲○○自
    述高職畢業、務農、已婚並育有2 名未成年子女，被告丙○○
    自述高職畢業、現為檳榔司機、未婚無子女，暨在本件衝突
    中扮演之角色、分擔行為、檢察官之求刑等一切情狀，分別
    就被告甲○○所犯傷害罪、毀損他人物品罪，處有期徒刑6月
    、4月；就被告丙○○諭知有期徒刑5月，並均諭知新臺幣（下
    同）1000元折算1日之易科罰金折算標準；及就被告甲○○所
    犯2罪，定應執行有期徒刑9月，及諭知1000元折算1日之易
    科罰金折算標準。並說明本案之木棍，被告甲○○自承係其在
    案發地附近所拾獲，且已丟棄在路邊等語在卷（警卷第10-1
    1頁），既無證據足認該等木棍屬被告甲○○等人所有，且未
    扣案，亦非違禁物，復無相關證據足證上開物品仍存在而未
    滅失，為免日後執行困難，爰不予宣告沒收。經核，原判決
    認事用法，核無不合，量刑亦已斟酌刑法第57條各款所列情
    狀，而未逾越法定範圍，亦未濫用其職權，應屬適當。關於
    沒收部分之說明亦無不合。被告甲○○、丙○○上訴，以原審量
    刑過重，指摘原判決不當，並無理由。
五、查被告甲○○、丙○○未曾受有期刑徒刑以上刑之宣告，有臺灣
    高等法院被告前案紀錄表附卷可稽，此次係屬偶發犯罪，況
    被告甲○○、丙○○於本院審理中已與告訴人達成調解解，並已
    支付告訴人20萬元，有本院調解筆錄在卷可憑（本院卷69頁
    ）；且告訴人亦表示刑事部分不予追究，請求給予被告甲○○
    、丙○○緩刑（本院卷115頁），被告甲○○、丙○○經此論罪科
    刑之教訓，當知警惕，應無再犯之虞，本院認其所宣告之刑
    ，以暫不執行為適當，爰均併宣告緩刑2年。
六、被告丙○○被訴毀損部分，業經原審判決無罪確定在案，共同
    被告楊凱翔及楊俊偉，均未據上訴，而確定在案，故均不予
    論列。　
據上論結，應依刑事訴訟法第368 條，刑法第74條第1 項第1 款
，判決如主文。
本案經檢察官陳怡利提起公訴，檢察官劉玲興到庭執行職務。
中　　華　　民　　國　　111 　年　　3 　　月　　24　　日
                  刑事第三庭    審判長法  官  吳進寶
                                      法  官  方百正
                                      法  官  陳億芳
以上正本證明與原本無異。
傷害部分，如不服本判決應於收受本判決後20日內向本院提出上
訴書狀，其未敘述上訴理由者，並得於提起上訴後20日內向本院
補提理由書狀（均須按他造當事人之人數附繕本）「切勿逕送上
級法院」。
毀損部分不得上訴。
中　　華　　民　　國　　111 　年　　3 　　月　　24　　日
　　　　　　　　　　　　　　　　　　　書記官  陳慧玲
附錄本判決論罪科刑法條：
中華民國刑法第277條
傷害人之身體或健康者，處5 年以下有期徒刑、拘役或50萬元以
下罰金。
犯前項之罪，因而致人於死者，處無期徒刑或7 年以上有期徒刑
；致重傷者，處3 年以上10年以下有期徒刑。
中華民國刑法第354條
毀棄、損壞前二條以外之他人之物或致令不堪用，足以生損害於
公眾或他人者，處2 年以下有期徒刑、拘役或1 萬5 千元以下罰
金。